臺灣士林地方法院民事判決
                                     109年度訴字第2012號
原　　　告　陳韻如

訴訟代理人　蘇家宏律師
            周依潔律師
被　　　告　謝銘元

            陳麗文

共　　　同
訴訟代理人　許寶仁律師
            簡榮宗律師
上列當事人間侵權行為損害賠償事件，本院於民國110 年3 月5
日言詞辯論終結，判決如下：
    主      文
被告應連帶給付原告新臺幣柒拾萬元，及自民國一０九年十月二
十四日起至清償日止，按年息百分之五計算之利息。
原告其餘之訴駁回。
訴訟費用由被告連帶負擔七分之一，餘由原告負擔。
本判決原告勝訴部分，於原告以新臺幣貳拾參萬肆仟元供擔保後
，得假執行；但被告如以新臺幣柒拾萬元為原告預供擔保，得免
為假執行。
原告其餘假執行之聲請駁回。
    事實及理由
一、原告主張：原告與被告謝銘元於民國102 年7 月11日結婚，
    育有一女，感情甚篤，一同經營艾絲資訊股份有限公司（下
    稱艾絲公司），從事服飾及食品事業，兩人相互扶持，家庭
    及工作密不可分，詎109 年2 月間，被告謝銘元藉在家咳嗽
    但不願戴口罩為由，搬離與原告之共同住處，分居至今，並
    向原告表示欲離婚，令原告極為不解，嗣原告於同年7 月間
    在公司電腦內發現被告間諸如「我愛你」、「看完記得來抱
    我一下喔」、「有你真好」、「很想你」等親密line通訊軟
    體對話訊息，始驚覺被告謝銘元與夫妻二人之共同友人即被
    告陳麗文發生婚外情，甚至在臺北市○○街0 段000 號8 樓房
    屋（下稱系爭房屋）同居。被告間發生逾越一般社交行為之
    情感及親密對話，甚至同居生活，已破壞原告婚姻生活之圓
    滿安全及幸福，更係被告謝銘元離家並對原告提出離婚之主
    因，而不法侵害原告基於配偶之身分法益，且情節重大。又
    原告與被告謝銘元均係艾絲公司之經營者與大股東，為工商
    界知名人士，被告謝銘元為求離婚，違法召開股東會，變更
    原告之艾絲公司董事長職務，欲逼原告妥協，兩人之婚姻問
    題將嚴重影響艾絲公司之經營，恐造成難以預估之損害，原
    告因被告陳麗文介入婚姻及家庭，身心靈及工作、財產均受
    損甚鉅，原告所受打擊鉅大，爰依民法第185 條第1 項前段
    、第195 條第1 項、第3 項規定，請求被告連帶賠償非財產
    上損害500 萬元等語。並聲明：被告應連帶給付原告500萬
    元及自起訴狀繕本送達翌日起至清償日止，按年息5 ﹪計算
    之利息；願供擔保請准宣告假執行。
二、被告則以：被告謝銘元因與原告之婚姻關係惡化，搬離與原
    告之住所，期間投宿飯店或留宿於不同友人家中，至109 年
    10月間與友人在新北市板橋區租屋。被告謝銘元係因心情苦
    悶而前往多年好友即被告陳麗文家中，或以line與其分享生
    活點滴及婚姻不順，兩人互相問候、鼓勵、打氣，無逾越正
    常分際之男女交往關係之行為，對原告自無侵權行為等語置
    辯。並聲明：原告之訴及假執行之聲請均駁回；如受不利判
    決，願供擔保請准宣告免為假執行。
三、得心證之理由：
㈠、按因故意過失不法侵害他人權利者，負損害賠償之責任；故
    意以背於善良風俗之方法，加損害於他人者亦同；數人共同
    不法侵害他人之權利者，連帶負損害賠償責任，民法第184
    條第1 項、第185 條第1 項分別定有明文。又不法侵害他人
    之身體、健康、名譽、自由、信用、隱私、貞操，或不法侵
    害其他人格法益而情節重大者，被害人雖非財產上之損害，
    亦得請求賠償相當之金額，其名譽被侵害者，並得請求回復
    名譽之適當處分；且此於不法侵害他人基於父、母、子女或
    配偶關係之身分法益而情節重大者準用之，民法第195 條第
    1 項、第3 項亦規定甚明。又婚姻係以夫妻之共同生活為其
    目的，配偶應互相協力保持其共同生活之圓滿安全及幸福，
    而夫妻互守誠實，係為確保其共同生活之圓滿安全及幸福之
    必要條件，故應解為配偶因婚姻契約而互負誠實之義務，配
    偶之一方行為不誠實，破壞共同生活之圓滿安全及幸福者，
    即為違反因婚姻契約之義務而侵害他方之權利（最高法院55
    年台上字第2053號裁判意旨參照）。準此，侵害配偶權之行
    為，並不以通姦行為為限，倘夫妻任一方與他人間存有逾越
    結交朋友等一般社交行為之不正常往來，其行為已逾社會一
    般通念所能容忍之範圍，已達破壞婚姻共同生活之圓滿安全
    及幸福之程度，即足當之。經查：
 1、原告與被告謝銘元於102 年7 月11日結婚，婚姻關係現仍存
    續中，被告謝銘元於109 年2 月間搬離與原告共同之住所，
    被告間曾於同年7 月間以line進行如本院卷第52頁至90頁之
    對話等情，業據原告提出上開line對話紀錄為憑，且為兩造
    所不爭執（見本院卷第27、106 頁）。而觀諸被告間上開對
    話內容：「謝銘元：愛你；會議中；知道你是真心和全心為
    我好…」（本院卷第54頁）、「謝銘元：你是對的，有你真
    好；幸福快樂」（本院卷第56頁）、「謝銘元：在高速公路
    上，很想你，覺得你對我非常好。…。陳麗文：…嗯，真的齁
    （笑臉愛心圖案）我也很想你…」（本院卷第58頁）、「陳
    麗文：我陪你好嗎？讓我陪你好嗎？沒有要讓你選、讓你決
    定了，就讓我陪你吧…」（本院卷第60頁）、「陳麗文：你
    要想著我們會愈來愈好，沒有什麼事情解決不了的，就像你
    以前常跟我說，不用擔心，有我在，現在該換我這樣跟你說
    了，不用擔心，有我在，我會陪著你的，我愛你；看完記得
    來抱我一下喔。」（本院卷第70頁）、「謝銘元：（傳送前
    則對話之截圖）請問這些我可以移除了嗎？陳麗文：可以，
    移完跟我說，我馬上跟房東說要退租，你決定就好，決定完
    讓我知道一下，我好方便做事，你怎麼可以對我這麼狠心。
    謝銘元：我沒說要搬走，只是今晚你不回來，我也不要再而
    已，是你不要跟我在同一個空間。陳麗文：你都要移除這些
    了，我還能不懂你的意思嗎？」（本院卷第72頁）、「陳麗
    文：（傳送附有被告謝銘元與配偶即原告合照之社群軟體貼
    文截圖）原來剛剛只是做做樣子說說的，看樣子傻的人是我
    ，我怎麼會相信你說的話呢」（本院卷第82頁），可見被告
    間互訴愛你、想你等語，被告謝銘元向被告陳麗文表示有伊
    係幸福、快樂等語，被告陳麗文亦對於被告謝銘元欲移除伊
    要被告謝銘元抱伊之該則對話，及被告謝銘元與配偶即原告
    之合照，表達不滿、指責之情，與一般朋友間之對話顯然有
    異，足徵被告間應存有逾一般朋友程度之親密情誼與互動，
    則被告間是否存有逾越社會通念對於有配偶之人所能忍受之
    社交關係，已非無疑。
 2、依原告所提被告間前述通訊軟體對話紀錄內容：「陳麗文：
    隨便吧，決定就好，我在跟房東說一聲；我的人生就不斷在
    處理租房、違約、搬家、租房、違約、搬家這個循環就好了
    。謝銘元：我沒說要搬走，只是今晚你不回來，我也不要再
    而已。」（本院卷第66頁）、「謝銘元：（傳送前則對話之
    截圖）請問這些我可以移除了嗎？陳麗文：可以，移完跟我
    說，我馬上跟房東說要退租，你決定就好，決定完讓我知道
    一下，我好方便做事，你怎麼可以對我這麼狠心。謝銘元：
    我沒說要搬走，只是今晚你不回來，我也不要再而已，是你
    不要跟我在同一個空間。陳麗文：你都要移除這些了，我還
    能不懂你的意思嗎？」（本院卷第72頁）、「陳麗文：那是
    你自認為的沒有發脾氣，至少我得到的感受是不好的，你在
    天母的感受，已經帶回來這裡…。陳麗文：我想陪你，但你
    有想讓我陪嗎？並沒有。謝銘元：沒有不舒服，你別亂想，
    快回來吧」（本院卷第80頁）、「陳麗文：而且以後就各自
    時間各自運作吧，我不知道你幾點回來？幾點結束？幾點要
    做什麼？我不是愛管不是愛問，我只是想如果可以就多一些
    陪伴和相處，但似乎行不通。謝銘元：照你說的去做吧。雖
    然我不想要。…陳麗文：請不要再說照我的去做了，如果你
    沒有想要，你會跟我說你大概幾點會回來，要不要一起吃飯
    ，而不是跟我說記得吃飯，然後接著說要不要一起去吃飯？
    」（本院卷第86、88頁）、「謝銘元：你要回來了嗎？怎麼
    這久。陳麗文：bb，開車小心喔，我起床洗個頭髮跟衣服，
    整理一下家裡在出門」（本院卷第90頁），被告間向對方提
    及搬家、搬走、退租、回家、回來等語，此等用語通常係發
    生於共同居住生活之人之間。又依原告提出被告謝銘元之MO
    MO購物網之交易明細（本院卷第92至100頁），被告謝銘元
    自109年7月間至同年12月間在MOMO購物網購買商品之配送地
    址均為系爭房屋，且所購買商品包含個人用品（男性內衣褲
    、緊實按摩精油、化妝棉等）、生活用品（保健維他命、零
    食、果汁、泡麵、垃圾袋、濾水壺、防滑踏墊、掃帚拖把、
    棉花棒等）、家電（微波爐），以及寵物用品（貓食、寵物
    地板清潔劑、貓砂等），林林總總多屬日常生活所需用品，
    可知被告謝銘元自109年7月長期以來，在MOMO購物網購買包
    含男性、女性、寵物之日常生活用品，均指定配送至系爭房
    屋。是審酌兩造間前揭對話內容，及被告謝銘元長期以來採
    購男性、女性及寵物日常生活用品之指定配送地址均為系爭
    房屋乙情，堪認原告主張被告謝銘元離家後，至少自109年7
    月起，某段期間曾與被告陳麗文在系爭房屋同居之事實，應
    足採信。被告雖抗辯：被告謝銘元之購物明細，係因被告有
    共同之運動社團，兩人時常幫忙購買物資，會寄到迪化街之
    住所，再請被告陳麗文去處理分配云云（本院卷第106頁）
    。然徵諸上開購物明細所示商品，多為數量不多之日常生活
    用品，甚至有數量單一之拍立得、男性內衣褲、手機保護殼
    、筋絡按摩槍、寵物地板清潔劑等，與一般團購商品不同，
    被告亦未提出任何渠等曾受友人委託購物之證據。是被告所
    辯顯與常理有違，亦乏相關證據可佐，自非可採。
 3、承上可知，被告間之line對話，較一般朋友更為親密，且被
    告謝銘元離家後，至少自109年7月間某段期間曾與被告陳麗
    文在系爭房屋同居，顯已逾越朋友間交往之程度，而破壞原
    告與被告謝銘元間婚姻共同生活之圓滿安全及幸福，自屬共
    同不法侵害原告基於配偶關係所生之身分法益，且情節確屬
    重大，足認原告在精神上受有相當之痛苦，是原告依民法第
    184條第1項、第185條第1項前段、第195條第3項準用第1項
    規定，請求被告連帶負非財產上損害賠償責任，即非無據。
㈡、按不法侵害他人之人格權，被害人受有非財產上損害，請求
    加害人賠償相當金額之慰撫金時，法院對於慰撫金之量定，
    應斟酌實際加害情形、所造成之影響、被害人痛苦之程度、
    兩造之身分地位經濟情形及其他各種狀況，以核定相當之數
    額（最高法院47年度台上字第1221號、51年度台上字第223
    號裁判意旨參照）。查，原告為大學肄業，曾任公司營運長
    及執行長、月薪8 萬元，現無業，108 年度所得為118 萬餘
    元，名下有總值2702萬餘元之財產，被告謝銘元為大學畢業
    ，現為公司董事長兼執行長、月薪8 萬元，108 年度所得為
    108 萬餘元，名下有總值2310萬餘元之財產，被告陳麗文為
    大學畢業，現開設工作室，108 年所得為52萬餘元，名下有
    總值15萬餘元之財產等情，業據兩造陳明在卷（本院卷第12
    0 至121 、142 至146 頁），並有本院調取兩造108 年度稅
    務電子閘門財產所得明細表在卷可稽（本院職權調取資料卷
    ）；本院綜酌兩造身分、學歷、經濟狀況，兼衡被告間之往
    來期間、行為態樣，及密切交往之程度等一切情狀，認原告
    因被告間之上開行為，受有之非財產上損害應以70萬元為適
    當，逾此金額之請求，核屬過高，不應准許。
四、綜上所述，原告依民法第184 條第1 項、第185 條第1 項、
    第195 條第1 項、第3 項等規定，請求被告連帶給付70萬元
    ，及自起訴狀繕本送達翌日即109 年10月24日（見本院士林
    簡易庭109 年度士調字第876 號卷第42至45頁）起至清償日
    止，按年息百分之5 計算之利息，為有理由，應予准許；逾
    此範圍之請求，則無理由，應予駁回。
五、兩造均陳明願供擔保，請准宣告假執行及免為假執行。就原
    告勝訴部分，核無不合，茲分別酌定相當之擔保金額，宣告
    得假執行及免為假執行；就原告敗訴部分，其假執行之聲請
    即失所附麗，應併予駁回。
六、本件事證已臻明確，兩造其餘攻擊或防禦方法及證據，經本
    院審酌後，核與本件之結論，不生影響，爰不逐一論述，附
    此敘明。
七、據上論結，本件原告之訴一部有理由，一部無理由，依民事
    訴訟法第79條、第390 條第2 項、第392 條第2 項，判決如
    主文。
中    華    民    國   110    年    3     月    26    日
                  民事第一庭法  官  劉逸成
以上正本係照原本作成。
如對本判決上訴須於判決送達後 20 日內向本院提出上訴狀。如
委任律師提起上訴者，應一併繳納上訴審裁判費。
中    華    民    國   110    年    3     月    29    日
                            書記官  康雅婷